# 未实现损益确认递延相关问题

提问人：流流卡卡瓦瓦 114119 时间：2023-01-12 08:14:15
求助陈版：A公司与B公司均为同一集团内子公司，为了满足B公司当地政府要求，A公司产品销售给B公司后，再由B公司 0 毛利对外销售，A公司税率为15%，B公司税率为25%，在A销售给B未全部实现终端销售的情况下合并层面按照买方B公司确认未实现销售递延所得税，因为税差原因会导致该种方式下与直接由A公司对外销售在合并层面多出来利润，请问该种情况下是否可以因B公司 0 毛利合并层面按照15%确认未实现销售的递延所得税。

回答人：chenyiwei
合并报表层面与内部交易未实现损益相关的递延所得税资产是依据内部买方的适用税率计量的。这一点并不因为内部买方后续对外出售时其个别报表中为“零毛利”而改变。
在主帖案例中，“因为税差原因会导致该种方式下与直接由A公司对外销售在合并层面多出来利润”所体现的是：将利润留在低税率企业，与直接在高税率企业完成整个交易过程相比，合并集团层面可以节约因纳税导致的现金流出，是纳税筹划成果的体现。

提问人：流流卡卡瓦瓦 114119 时间：2023-01-17 15:00:05
@chenyiwei 陈老师常规情况下按照买方的所得税率去确认未实现递延，是因为存货在对外出售前，相关的税务后果体现在买方公司，但是因为目前买方是按照零毛利对外销售的，即卖方是按照终端价格销售给买方的，所以税务后果并不体现在买方，因此是不是还是应该按照卖方的15%去确认未实现递延？

回答人：chenyiwei
不能因为买方无需纳税就认为税务后果不体现在买方。而应理解为：如果标的存货在合并集团内的整个流程都在买方内部进行，则其实际税负为多少；，目前合并集团的整体实际税负与之相比增加或减少了多少。

提问人：流流卡卡瓦瓦 114119 时间：2023-01-28 11:17:51
@chenyiwei 陈老师，多出的利润指的是在通过B公司销售情况下，A公司因开票但尚未实现终端销售的情况下按照15%确认当期所得税，但是在集团层面针对这部分的未实现销售要按照买方25%的税率去确认递延所得税，如果影响金额特别巨大，是否需要做特殊处理？

回答人：chenyiwei
原理是一致的，与金额大小无关。